# 请教陈版：同一公司控制权人下相同、类似或相关业务进行重组

提问人：xinyu060204 时间：2012-11-24 10:14:09
陈版：假设母公司A,下设全资子公司B与C,B与C公司业务关联不大。子公司B与母公司A共同出资组建公司D,B公司股权占比高于母公司A,且D公司业务基本与B公司相同，因D公司规模较小，且不可共享A公司资质，发展受限，出现亏损。为共享资源，拟进行业务整合，初步意向以母公司控股D公司，D公司控股B公司与C公司，对外承接业务后分包给B公司与C公司。请问该种情况是否认定为同一控制人下业务重组，我理解的是母公司A以全资子公司B与C股权对D公司进行增资，从而达到业务重组的目的，此类重组是否适用免税规定？

回答人：chenyiwei
回复 xinyu060204 的帖子
根据证监会公告[2008]22号，发行人报告期内存在对同一公司控制权人下相同、类似或相关业务进行重组情况的，如同时符合下列条件，视为主营业务没有发生重大变化：(一)被重组方应当自报告期期初起即与发行人受同一公司控制权人控制，如果被重组方是在报告期内新设立的，应当自成立之日即与发行人受同一公司控制权人控制；(二)被重组进入发行人的业务与发行人重组前的业务具有相关性(相同、类似行业或同一产业链的上下游)。
如果本案例中发行人为D公司，则其接受母公司以同一控制下的B、C公司股权增资符合上述规定，可认定为“对同一公司控制权人下相同、类似或相关业务进行重组”。但由于B公司原先是D的母公司，重组后D变为B的母公司，因此可能需要经过多个步骤（例如：B先把其所持D的股权转让给A，然后A再以B和C的股权对D增资），不能出现交叉持股的情况。
由于需分解为上述两个步骤，因此需分别考虑这两个步骤是否满足特殊性税务处理的适用条件，这与对价支付方式的关系很大。个人理解第二步的股权增资满足特殊性税务处理的可能性相对较大。如果拟采用特殊性税务处理方式的，应按国家税务总局公告[2010]4号的规定办理备案。

提问人：xinyu060204 时间：2012-11-25 11:52:30
陈版：方案一：母公司A以子公司B和C的股权对D公司增资；方案二：母公司A直接对对D公司增资，再由D公司收购子公司B和C的股权。这两种方案您觉得哪一种操作更简单，企业付出的代价会小一些？

回答人：chenyiwei
方案 1 （直接股权增资）还有采用特殊性税务处理的可能，方案 2 就不可能了。但是方案 1 需对B、C的股权进行评估，方案 2 除非涉及国有资产，否则不需要评估。